【裁判字號】    95,交附民,131
【裁判日期】    951107
【裁判案由】    過失傷害
【裁判全文】
臺灣板橋地方法院刑事附帶民事訴訟判決
原      告  乙○○
            丙○○
被      告  甲○○
上列被告因過失傷害案件，經原告提起附帶民事訴訟請求損害賠
償，本院就毀損機車部分之請求判決如下：
    主  文
原告之訴及其假執行之聲請均駁回。
    事  實
甲、原告方面：
一、訴之聲明：
  (一)被告應賠償原告新臺幣四千五百五十元，及自附帶民事訴訟
    起訴狀繕本送達之翌日起至清償日止，按週年利率百分之五
    計算之利息。
  (二)原告願供擔保，請准宣告假執行。
二、陳述：原告二人於民國94年10月5 日下午2 時45分許，駕駛
    車牌號碼為QU3-830 號之輕型機車行經臺北縣永和市○○街
    、民有街24巷口時遭被告駕駛車牌號碼為T8-2493 號之自小
    貨車碰撞，而導致原告所有之前開機車嚴重毀損，爰依法請
    求被告賠償如聲明所示之車輛損失金額。
三、證據：除引用刑事案件之證據資料外，並提出弘揚車業修護
    紀錄卡一紙為證。
乙、被告方面：
一、訴之聲明：原告之訴及其假執行之聲請均駁回。
二、陳述：本件車禍發生之原因，係因原告駕車撞及靜止中之被
    告自小貨車，被告並無過失，自不應負擔損害賠償責任。
    理  由
一、按因犯罪而受損害之人，於刑事訴訟程序得附帶提起民事訴
    訟，對於被告及依民法負賠償責任之人，請求回復其損害；
    法院認原告之訴不合法，應以判決駁回之，刑事訴訟法第
    487 條第1 項、第502 條第1 項分別定有明文。復按因犯罪
    而受損害之人，於刑事訴訟程序固得附帶提起民事訴訟，對
    於被告請求回復其損害，但其請求回復之損害，以被訴犯罪
    事實所生之損害為限，否則縱令得依其他事由，提起民事訴
    訟，亦不得於刑事訴訟程序附帶為此請求，最高法院60年度
    臺上字第633 號判例可資參照。
二、經查：本件原告起訴主張其上開機車遭被告自小貨車撞擊而
    毀損，乃請求被告賠償如其聲明所示之金額，然現行刑法對
    「過失毀損」未設處罰之規定，且被告於刑事案件中被訴者
    乃係「過失傷害」，並未及於「過失毀損」，縱令原告得依
    其他事由，提起民事訴訟，亦不得於刑事訴訟程序附帶為此
    部份請求，是原告以被告「過失毀損」為由，依刑事附帶民
    事訴訟程序求為賠償如其聲明所示之金額，於法自有不合，
    應予駁回，其假執行之聲請亦因本訴駁回而失所依附，應併
    予駁回。
三、據上論結，應依刑事訴訟法第502 條第1 項前段，判決如主
    文。
中    華    民    國    95    年    11    月    7     日
                    交通法庭審判長法  官 李幼妃
                                  法  官 鄭燕璘
                                  法  官 張紹省
以上正本證明與原本無異。
對於本判決如有不服，應於送達後十日內，向本院提出上訴狀，
但非對刑事訴訟之判決有上訴時，不得上訴。
                                  書記官 周雅玲
中    華    民    國    95    年    11    月    20    日


司法院資訊處製作；財團法人民間司法改革基金會備份。
